臺灣基隆地方法院民事裁定  
110年度補字第204號
原      告  高仁威  

被      告  胡金隆    （住址不詳）
            胡金情    （住址不詳）
            胡金義    （住址不詳）
上列當事人間請求分割共有物事件，本院裁定如下：
    主  文
原告應於收受本裁定送達七日內，具狀補正被告之住所或居所，
並提出被告之最新戶籍謄本（記事請勿省略）。如逾期未補正，
即以裁定駁回其訴。
本件訴訟標的之價額核定為新臺幣伍拾肆萬伍仟壹佰元。
原告至遲應於前開核定訴訟標的價額之裁定確定後五日內，向本
院補繳第一審裁判費新臺幣伍仟玖佰伍拾元。如逾期未補繳，即
以裁定駁回其訴。
    理  由
一、按當事人書狀，應記載當事人姓名、性別、年齡、職業及住
    所或居所，民事訴訟法第116條第1項第1款定有明文。原告
    未於起訴狀記載全體被告之住所或居所，致本院無法送達文
    書，應於收受本裁定送達後7日內提出被告甲○○（身分證統
    一編號：Z000000000號）、胡金倩（身分證統一編號：Z000
    000000號）、胡金義（身分證統一編號：Z000000000號）之
    戶籍謄本，並以陳報狀記載全體被告之住所或居所，逾期未
    補正，即駁回其訴。　　
二、次按提起民事訴訟，應依民事訴訟法之規定繳納裁判費。訴
    訟標的之價額，由法院核定。核定訴訟標的之價額，以起訴
    時之交易價額為準。民事訴訟法第77條之1第1項、第2項前
    段分別定有明文。又按共有物或公同共有物分割之訴，其訴
    訟標的之價額，以原告因分割所受利益之客觀價額為準（司
    法院32年院字第2500號解釋參照）。原告起訴主張坐落新北
    市○○區○○段000地號土地及607建號、2621臨時建號建物（下
    稱系爭不動產）為兩造共有，請求變價分割，其訴訟標的價
    額應以原告因分割所受利益之價額為準。查系爭不動產經本
    院公開拍賣，原告於民國109年11月17日以新臺幣（下同）5
    45,100元拍定取得所有權，業經本院職權核閱109年度司執
    字第13548號執行卷宗屬實，則原告因分割所受利益之客觀
    價額為545,100元，本件訴訟標的之價額爰核定為545,100元
    。
三、再按因財產權而起訴，其訴訟標的之金額或價額在新臺幣十
    萬元以下部分，徵收一千元；逾十萬元至一百萬元部分，每
    萬元徵收一百元；逾一百萬元至一千萬元部分，每萬元徵收
    九十元；逾一千萬元至一億元部分，每萬元徵收八十元；逾
    一億元至十億元部分，每萬元徵收七十元；逾十億元部分，
    每萬元徵收六十元；其畸零之數不滿萬元者，以萬元計算，
    民事訴訟法第77條之13定有明文。又依「臺灣高等法院民事
    訴訟、非訟事件、強制執行費用提高徵收數額標準」規定，
    訴訟標的之金額或價額逾十萬元部分，加徵原定數額十分之
    一。本件訴訟標的之價額為545,100元，應徵收第一審裁判
    費5,950元。
四、當事人對於本院核定訴訟標的價額之裁定，得於10日內抗告
    ，故原告至遲應於本院前開核定訴訟標的價額之裁定確定後
    5日內，向本院補繳第一審裁判費5,950元。如逾期未補繳，
    即以裁定駁回其訴。
五、依民事訴訟法第77條之1、第249條第1項但書規定，裁定如
    主文。
中　　華　　民　　國　　110 　年　　3 　　月　　17　　日
                  民事庭法　官　陳湘琳
以上正本係照原本作成。                                  
如不服本裁定關於核定訴訟標的價額部分，應於送達後十日內向
本院提出抗告狀，並繳納抗告費新臺幣一千元；其餘關於命補正
被告住居所及補繳裁判費部分，不得抗告。
中　　華　　民　　國　　110 　年　　3 　　月　　17　　日
                        書記官　林亭如